臺灣高等法院刑事判決　　　　　　　　96年度上易字第1481號
上　訴　人
即　被　告　癸○○
上列上訴人因恐嚇等案件，不服臺灣板橋地方法院96年度易緝字
第67號，中華民國96年5月17日第一審判決（起訴案號：臺灣板
橋地方法院檢察署94年度偵字第14234、16295號），提起上訴，
本院判決如下：
    主  文
原判決撤銷。
癸○○共同連續意圖為自己不法之所有，以恐嚇使人將本人之物
交付，處有期徒刑壹年貳月；減為有期徒刑柒月。
扣案筆記本貳本、鐵鎚壹把、老虎鉗壹支、鋸子壹支、鐵釘捌支
、捕鴿網壹件、班甲100尺網子壹件、彩帶壹捲、彈弓貳把、綁
有彩帶之木棍貳支、繩子參條、角鋼拾捌片、綁有彩帶之鉛錘拾
參顆、帽子壹頂均沒收。
    事  實
一、癸○○與王政垠（起訴書犯罪事實欄第7行以下誤載為王政
    根，另案通緝中）2人共同意圖為自己不法所有之概括犯意
    聯絡，計劃分工合作，並以「擄鴿勒贖」方式牟利，先於不
    詳時間、地點，取得不知情由莊吉廷（起訴書附表二誤載為
    莊吉延）、莊榮道、陳東發等3人分別於中華郵政股份有限
    公司朴子郵局、台中商業銀行苑裡分行、台中商業銀行大肚
    分行所開立如附表一所示之帳戶及金融卡（起訴書漏載金融
    卡），供恐嚇取財匯款之用；復於民國94年8月初某日，一
    同前往台北縣林口鄉太平嶺山區（起訴書誤載為太平領），
    架設網具，並自同年月8日起，癸○○駕駛由王政垠在台中
    縣龍井鄉向不知情莊榮道借用之車號EX-9311號自小客車或
    騎乘不知情癸○○母親張陳秀霞所有車號NNQ-126號重型機
    車（起訴書誤載為自己所有）搭載王政垠，前往上開太平嶺
    山區，輪流把風或以揮舞綁有彩帶之彈弓、木棍、鉛錘，驚
    嚇過境之賽鴿，使賽鴿遭網獲之方式，連續竊得如附表二所
    示羅文達等人之賽鴿（竊盜時間、數量、價值詳如附表二所
    示）。嗣2人合謀憑其等持有所竊得之如附表二所示賽鴿腳
    環上記載鴿主資料，由王政垠以公共電話撥打電話聯絡如附
    表二編號11至67所示鴿主張奇仁等人，恫嚇張奇仁等人匯款
    至其所指定如附表一所示莊吉廷、莊榮道、陳東發等人頭帳
    戶內，否則鴿子將不歸還等情，致張奇仁等人心生畏懼唯恐
    賽鴿無法取回，遂依指示如數匯入如附表二編號11至67所示
    款項，再由王政垠、癸○○分持金融卡提領贓款得手，朋分
    花用（恐嚇取財被害人、時間、金額、匯入帳戶詳如附表二
    編號11至67，起訴書如誤載則分別更正）。嗣於94年8月23
    日上午9時45分許，在上開架設網具處所，為警當場查獲，
    並扣得王政垠所有供犯罪所用之筆記本2本、鐵鎚1把、老虎
    鉗1支、鋸子1支、鐵釘8支、捕鴿網1件、班甲100尺網子1件
    、彩帶1捲、彈弓2把、綁有彩帶之木棍2支、繩子3條、角鋼
    18片、綁有彩帶之鉛錘13顆、帽子1頂及非供擄鴿勒贖用之
    遠傳易付卡1片（起訴書漏載帽子1頂、遠傳易付卡1片），
    並起獲腳環編號如附表二編號1至10所示賽鴿共11隻（均發
    還），方知上情。
二、案經台北市政府警察局刑事警察大隊移請臺灣板橋地方法院
    檢察署檢察官偵查起訴。
    理    由
一、按被告以外之人於審判外之言詞或書面陳述，除法律有規定
    者外，不得作為證據。次按被告以外之人於審判外向法官所
    為之陳述，得為證據。被告以外之人於偵查中向檢察官所為
    之陳述，除顯有不可信之情況者外，得為證據。又被告以外
    之人於審判外之陳述，經當事人於審判程序同意作為證據，
    法院審酌該言詞陳述或書面陳述作成時之情況，認為適當者
    ，亦得為證據。當事人、代理人或辯護人於法院調查證據時
    ，知有第159條第1項不得為證據之情形，而未於言詞辯論終
    結前聲明異議者，視為有前項之同意，刑事訴訟法第159條
    第1項、第159條之1及第159條之5分別定有明文。查被告癸
    ○○對於如附表二所示被害人羅文達等人於警詢或偵查中、
    證人莊榮道於偵查中之證述以及共犯王政垠於警詢及偵查中
    之供述，經原審於準備程序中提示其等筆錄並告以要旨，就
    證據能力一節均未表示否定意見，且迄未於原審言詞辯論終
    結前聲明異議；於本院行準備程序及審理時，經合法傳喚，
    均因住居所不明，無正當理由而未到庭，迄本院言詞辯論終
    結前，亦均未聲明異議，惟經核如附表二所示被害人羅文達
    等人、證人莊榮道所為證述以及共犯王政垠所為供述，並無
    違法取證或證明力顯然過低之情事，依其等陳述作成時之狀
    況，並無不適當或顯不可信之情形，自均得為證據，合先敘
    明。
二、經查：
（一）、雖癸○○於本院行準被程序及審理時，經合法傳喚，均
        因住居所不明，無正當理由而未到庭，惟原審行準備程
        序時，訊據被告雖坦承於上開時、地與共犯王政垠以架
        設網具，並以綁有彩帶之彈弓、鉛錘等物，驚嚇過境賽
        鴿，使賽鴿遭網獲之事實不諱，惟矢口否認有勒贖財物
        之情形，辯稱：王政垠僅告訴伊捕鴿後，賣給高小林，
        1隻新臺幣（下同）800元，伊分400元，伊與王政垠將
        鴿子交給高小林處理，高小林會把錢匯款過來云云。惟
        查：上開事實，業據被告及共犯王政垠於警詢中供述無
        訛，核與證人即如附表二所示被害人羅文達等人於警詢
        時證述渠等所有之賽鴿遭竊經過及如附表二編號11至67
        所示被害人張奇仁等遭人以電話恐嚇取財，且依指示匯
        款至如附表二編號11至67所示人頭帳戶、證人莊榮道於
        偵查中所證不知存摺被盜用等情相符，並有如附表二所
        示被害人丁○○等人提供之國內匯款單47張、贓物認領
        保管單10張在卷為憑（證據分別如附表二備註欄所示及
        94年度偵字第14234號卷－下稱卷1－第53、56、60、64
        、67、70、74頁、94年度偵字第16295號卷－下稱卷2－
        第37、40、72頁）；復有中華郵政股份有限公司94年9
        月19日儲字第0940716338號函附莊吉廷帳戶客戶歷史交
        易清單（卷1第105至110頁）、台中商業銀行苑裡分行
        94年9月14日中苑裡字第09411000139號函附陳東發帳戶
        交易明細表（卷1第103、104頁）、台中商業銀行苑裡
        分行94年9月14日中苑裡字第09411000138號函附莊榮道
        開戶基本資料及往來資料（台北市政府警察局卷－下稱
        卷3－第336至352頁）、自動提款機提款人影像資料（
        卷3第353至355頁）存卷可參；並有供犯罪所用之筆記
        本2本、鐵槌1把、老虎鉗1支、鋸子1支、鐵釘8支、捕
        鴿網1件、班甲100尺網子1件、彩帶1捲、彈弓2把、綁
        有彩帶之木棍2支、繩子3條、角鋼18片、綁有彩帶之鉛
        錘13顆、帽子1頂扣案足佐。
（二）、於原審行準備程序時，被告雖以前詞置辯，然被告於警
        詢中供稱：王政垠在路邊使用公共電話打給鴿主，我有
        看到他到提款機提款，我則在車上等他，因為每次連絡
        鴿主後，我們會等2到3小時，才去提款機確認有無匯款
        進來等語，此與共犯王政垠於警詢中供稱：（勒贖電話
        ）都是我打的，在路邊使用公共電話打給鴿主，然後我
        才指示鴿主匯款帳戶及金額等語相符，再徵諸現場查扣
        筆記本內有如附表二編號48被害人戌○○電話00000000
        00筆跡壓痕，且證人戌○○於警詢證稱：歹徒撥打我的
        電話，表示所飼養鴿子已遭他們盜捕，要求匯贖款贖回
        鴿子，若不依指示匯款，將不會將鴿子放回，遂依指示
        匯款7,200元至如附表一編號1所示莊吉廷帳戶內等情，
        互核被告與共犯王政垠對擄鴿勒贖情節供述、證述內容
        大致相符，參酌被害人戌○○被竊鴿、恐嚇取財過程，
        顯然被告與王政垠2人確實有以「擄鴿勒贖」方式，謀
        取不法利益之合意。況被告於警詢中所供：在共犯王政
        垠聯絡鴿主後，其等會等2至3小時，才去提款機確認有
        無匯款進入等情，此犯案細節共犯王政垠於警詢中並未
        證述在卷，若非被告知悉恐嚇取財過程，焉會供述如此
        枝節之案情，且被告亦坦承自己抓到的鴿子自己寫聯絡
        電話及鴿子腳環號碼，衡情倘非盜捕賽鴿後需要聯絡鴿
        主以達恐嚇取財之目的，何須記載鴿子腳環上之鴿主電
        話及號碼？凡此益證被告所參與之犯案情節並非僅止於
        盜捕鴿子而已。再被告當庭自承：對於卷附提款機提領
        款項之翻拍相片（卷3第353至355頁），確實係其本人
        所提領，惟以共犯王政垠告知係其女友之提款卡，且所
        提領金額僅3,000元等語置辯，然查該翻拍照片係提領
        陳東發帳戶內存款之翻拍照片，且依台中商業銀行大肚
        分行94年9月13日中大肚字第09402400313號函附陳東發
        帳戶往來明細，自被告架網盜捕鴿子之日起提款金額均
        無3,000元之數目，且94年8月22日提款情形為5,000元1
        次、1,000元1次、20,000元2次，足證被告所辯為不足
        採信。又被告與共犯王政垠於警詢、偵查中均未提起另
        有銷贓管道高小林，則被告辯稱：擄鴿後轉賣高小林之
        事尚難遽信，況果被告與共犯王政垠僅係擄鴿，再轉賣
        高小林，由高小林處理，則所捕獲賽鴿既當面轉交予高
        小林，高小林自可當面交付購買賽鴿之價金，無須多此
        一舉透過匯款方式交付價金，是被告所辯顯係情虛掩飾
        之詞，亦不足採信。末依被告提領陳東發帳戶翻拍照片
        日期為94年8月22日，且被告係於94年8月23日上午9時
        45分許，在架設網具之台北縣林口鄉太平嶺山區被查獲
        ，依共犯王政垠於警詢坦承警方自94年8月4日起即派員
        至查獲地點監看被告與王政垠出入架設網具地點10餘次
        ，確實有非法架設捕鴿網盜捕之事實，足證被告與王政
        垠犯罪時間應自94年8月初某日起至被查獲止，並非如
        被告所供自94年8月13日方前往山區盜捕賽鴿云云。綜
        上所述，被告前揭所辯，均不足採認。本案事證明確，
        被告犯行均堪認定。
三、查被告行為後，刑法部分條文業於94年2月2日經總統以華總
    一義字第09400014901號令修正公布，並自95年7月1日起生
    效施行；復參酌最高法院95年5月28日第8次刑事庭會議決議
    意旨，修正後刑法第2條第1項之規定，係規範行為後法律變
    更所生新舊法律比較適用之準據法，於修正刑法施行後，應
    適用修正後刑法第2條第1項之規定，為「從舊從輕」之比較
    ；又比較時應就罪刑有關之共犯、未遂犯、想像競合犯、牽
    連犯、連續犯、結合犯，以及累犯加重、自首減輕暨其他法
    定加減原因（如身分加減）與加減例等一切情形，綜其全部
    罪刑之結果而為比較。茲就本案新、舊法比較適用之結果分
    敘如下：
（一）、刑法第320條第1項竊盜罪、第346條第1項之恐嚇取財罪
        ，其法定刑均含得科罰金部分。而95年6月14日修正公
        布，同年7月1日施行之刑法施行法增訂第1條之1規定：
        「中華民國94年1月7日刑法修正施行後，刑法分則編所
        定罰金之貨幣單位為新臺幣。94年1月7日刑法修正時，
        刑法分則編未修正之條文定有罰金者，自94年1月7日刑
        法修正施行後，就其所定數額提高為30倍。但72年6月
        26日至94年1月7日新增或修正之條文，就其所定數額提
        高為3倍」，另刑法第33條第5款修正為：「主刑之種類
        如下：五、罰金：新臺幣1千元以上，以百元計算之」
        ；而依被告行為時之刑罰法律，罰金係以銀元為單位，
        並依罰金罰鍰提高標準條例第1條前段規定之提高倍數
        10倍及修正前刑法第33條第5款規定之罰金最低額1元計
        算；是比較修正前、後之法律規定，罰金最高額經換算
        後之結果並無二致，惟就罰金最低額部分，依新法規定
        為新臺幣1千元，比較上述修正前、後之刑罰法律，自
        以被告行為時關於科處罰金刑之法律較有利於被告。
（二）、修正前刑法第28條關於共犯之規定為：「二人以上共同
        實施犯罪之行為者，皆為正犯」，修正後刑法則規定為
        ：「二人以上共同實行犯罪之行為者，皆為正犯」，揆
        諸本條之修正理由係修正共同正犯參與類型，確定在「
        實行」概念下之共同參與行為，始成立共同正犯，而被
        告與王政垠間，就本件犯行具有犯意聯絡及行為分擔，
        且被告對於前開犯行業已實行犯罪行為，屬實行犯罪行
        為之正犯，適用修正前後刑法第28條規定，結果並無不
        同，不生比較問題，應適用修正後刑法第28條之規定。
（三）、修正前刑法第56條規定：「連續數行為而犯同一之罪名
        者，以一罪論。但得加重其刑至2分之1。」，惟修正後
        刑法已刪除前開關於連續犯之規定，此刪除雖非犯罪構
        成要件之變更，但顯已影響行為人刑罰之法律效果，自
        屬法律有變更，而修正後刑法既無連續犯得論以裁判上
        一罪之情形，則被告所犯之數罪，應按其具體情形而可
        能論以數罪併罰，是比較修正前、後刑法之規定，以適
        用被告行為時之刑法論以連續犯之規定，較有利於被告
        。
（四）、修正前刑法第55條關於牽連犯之規定，於刑法修正後業
        已刪除，是以刑法修正前以牽連犯處理之案例，牽連犯
        廢除後，則視具體情形，分別論以想像競合犯或數罪併
        罰，予以處斷，經比較修正前、後之規定，應以修正前
        之規定有利於被告。
（五）、綜合上述各條文修正前、後之比較，除刑法第28條無新
        舊法比較適用問題外，以適用被告行為時即修正前刑法
        之相關規定，予以論處較有利於被告。
四、核被告所為，係犯刑法第320條第1項之竊盜罪及同法第346
    條第1項之恐嚇取財罪。其與王政垠間，基於犯意聯絡，合
    謀互推分擔實施竊盜、恐嚇取財及提取贓款之行為，相互補
    充共享而完成犯罪，皆為共同正犯，均應對犯罪之全部事實
    負責（最高法院64年臺上字第2613號判例參照）。又被告所
    為如附表二所示先後多次竊盜、恐嚇取財行為，時間各自緊
    接，方法亦相同，所犯各係構成要件相同之罪，顯係基於概
    括犯意反覆為之，應依修正前刑法第56條規定，分別論以一
    罪，並均加重其刑。另被告竊盜之目的在實施恐嚇取財，所
    犯之恐嚇取財罪及竊盜罪間，有方法目的之牽連關係，應依
    修正前刑法第55條後段規定從一重之恐嚇取財罪處斷。
五、原審據以論罪科刑，固無不當，惟查被告犯罪於96年4月24
    日以前，合於中華民國96年罪犯減刑條例之第2條第1項第3
    款、第7條之減刑條件，原審未及斟酌，尚有未當。被告上
    訴指摘原判決不當，雖無理由，惟原判決既有前開可議之處
    自應由本院予以撤銷改判。爰審酌被告於盜捕多隻賽鴿後向
    鴿主恐嚇取財，影響社會治安，自應予以非難，及其參與擄
    鴿集團之程度，犯後仍堅詞否認恐嚇取財之犯行，兼衡其犯
    罪手段、所得款項、所生危害等一切情狀，量處如主文第2
    項所示之刑。
六、又被告犯罪於96年4月24日以前，合於中華民國96年罪犯減
    刑條例之第2條第1項第3款、第7條之減刑條件，因減輕其刑
    2分之1。
七、扣案如事實欄所載之物，除易付卡無法證明為被告所有供本
    案犯罪所用之物外（依卷附易付卡通聯調閱查詢單並無與如
    附表二所示被害人聯絡記錄，卷1第98頁），其餘均為共犯
    王政垠所有供本案犯罪之用，業據被告當庭供述在卷，爰依
    法宣告沒收。至未扣案如附表一編號所示帳戶存摺、金融卡
    ，因均非被告與共犯王政垠所有，自無庸宣告沒收，附此敘
    明。
八、被告合法傳喚，無正當之理由不到庭，爰不待其陳述，逕行
    判決。
據上論斷，應依刑事訴訟法第369條第1項前段、第371條、第364
條、第299條第1項前段，修正前刑法第第55條、第56條、第320
條第1項、第346條第1項、刑法第28條、第38條第1項第2款，廢
止前罰金罰鍰提高標準條例第1條前段，中華民國96年罪犯減刑
條例之第2條第1項第3款、第7條判決如主文。
本案經檢察官丁樹蘭到庭執行職務。
中　　華　　民　　國　　96　　年　　9 　　月　　29　　日
　　　　　　　　　刑事第七庭審判長法　官　黃麗生
　　　　　　　　　　　　　　　　  法　官　林勤純
　　　　　　　　　　　　　　　　  法　官　江國華
以上正本證明與原本無異。
不得上訴。
                                  書記官  陳玉嬋
中　　華　　民　　國　　96　　年　　10　　月　　2 　　日
附錄本案論罪科刑法條全文：
中華民國刑法第346條
意圖為自己或第三人不法之所有，以恐嚇使人將本人或第三人之
物交付者，處6月以上5年以下有期徒刑，得併科1千元以下罰金
。
以前項方法得財產上不法之利益，或使第三人得之者，亦同。
前二項之未遂犯罰之。
中華民國刑法第320條
意圖為自己或第三人不法之所有，而竊取他人之動產者，為竊盜
罪，處 5 年以下有期徒刑、拘役或 5 百元以下罰金。
意圖為自己或第三人不法之利益，而竊佔他人之不動產者，依前
項之規定處斷。
前二項之未遂犯罰之。
附表一
┌─┬───┬──────────────┬─────────┐
│編│戶名  │銀行                        │ 帳號             │
│號│      │                            │                  │
├─┼───┼──────────────┼─────────┤
│1 │莊吉廷│中華郵政股份有限公司朴子郵局│0000000號         │
│  │起訴書│（局號0000000號）           │                  │
│  │附表二│                            │                  │
│  │誤載為│                            │                  │
│  │莊吉延│                            │                  │
│  │      │                            │                  │
├─┼───┼──────────────┼─────────┤
│2 │莊榮道│台中商業銀行苑裡分行        │000-00-0000000號  │
│  │      │                            │                  │
├─┼───┼──────────────┼─────────┤
│3 │陳東發│台中商業銀行大肚分行        │000-00-0000000號  │
│  │      │                            │                  │
└─┴───┴──────────────┴─────────┘
附表二
（臺灣板橋地方法院檢察署94年度偵字第14234號卷下稱卷1、94
  年度偵字第16295號卷下稱卷2、台北市政府警察局卷下稱卷3
 ）
┌─┬───┬──────┬─────┬────┬──────┐
│編│被害人│ 失竊或恐嚇 │賽鴿腳環編│匯款情形│備註（觸犯法│
│號│及匯款│ 取財時間（ │號或失竊數│（新臺幣│條及證據）  │
│  │名義人│ 民國）     │量及價值（│）      │            │
│  │      │            │新臺幣）  │        │            │
├─┼───┼──────┼─────┼────┼──────┤
│1 │羅文達│94.08.23    │264884號  │無      │刑法第320條 │
│  │      │            │1隻3萬元  │        │第1項。卷2第│
│  │      │            │          │        │38、39頁    │
├─┼───┼──────┼─────┼────┼──────┤
│2 │陳善良│同上        │255399號  │同上    │同上。卷2第 │
│  │      │            │1隻2.5萬  │        │34至37頁    │
│  │      │            │元        │        │            │
├─┼───┼──────┼─────┼────┼──────┤
│3 │歐章銘│同上        │307843號  │同上    │同上。卷1第 │
│  │      │            │1隻2萬元  │        │68至70頁    │
├─┼───┼──────┼─────┼────┼──────┤
│4 │吳佳銘│同上        │271355號  │同上    │同上。卷1第 │
│  │      │            │1隻3萬元  │        │61至64頁    │
├─┼───┼──────┼─────┼────┼──────┤
│5 │甲○○│同上        │266114號  │同上    │同上。卷1第 │
│  │      │            │1隻3萬元  │        │50至53頁    │
├─┼───┼──────┼─────┼────┼──────┤
│6 │黃繼弘│同上        │266115號  │同上    │同上。卷1第 │
│  │      │            │1隻2萬元  │        │57至60頁    │
├─┼───┼──────┼─────┼────┼──────┤
│7 │Ｃ○○│同上        │271870號  │同上    │同上。卷1第 │
│  │      │            │1隻2萬元  │        │65至67頁    │
├─┼───┼──────┼─────┼────┼──────┤
│8 │林國智│同上        │229242號  │同上    │同上。卷1第 │
│  │      │            │1隻3萬元  │        │71至74頁    │
├─┼───┼──────┼─────┼────┼──────┤
│9 │莊運章│同上        │308875號  │同上    │同上。卷1第 │
│  │      │            │1隻2萬元  │        │54至56頁    │
│  │      │            ├─────┼────┼──────┤
│  │      │            │308885號  │同上    │同上。      │
│  │      │            │1隻2萬元  │        │            │
├─┼───┼──────┼─────┼────┼──────┤
│10│粘泰山│同上        │177715號  │同上    │同上。卷2第 │
│  │      │            │1隻2萬元  │        │70至72頁    │
│  │      │            │警詢筆錄  │        │            │
│  │      │            │誤載為21  │        │            │
│  │      │            │2286號    │        │            │
├─┼───┼──────┼─────┼────┼──────┤
│11│張奇仁│94.08.14    │3萬元     │匯款16,0│刑法第320條 │
│  │      │            │          │00元至莊│第1項、同法 │
│  │      │            │          │榮道帳戶│第346條第1  │
│  │      │            │          │        │項。卷3第82 │
│  │      │            │          │        │至86頁      │
├─┼───┼──────┼─────┼────┼──────┤
│12│丁○○│94.08.15    │2萬元     │匯款2,00│同上。卷3第 │
│  │以陳崑│            │          │0元至莊 │87至93頁    │
│  │盈名義│            │          │榮道帳戶│            │
│  │匯款  │            │          │        │            │
├─┼───┼──────┼─────┼────┼──────┤
│13│Ｂ○○│94.08.15    │1萬元     │匯款2,02│同上。卷3第 │
│  │      │            │          │0元至莊 │94至97頁    │
│  │      │            │          │榮道帳戶│            │
│  │      │            │          │        │            │
├─┼───┼──────┼─────┼────┼──────┤
│14│劉學銀│94.08.15    │1萬元     │匯款2,01│同上。卷3第 │
│  │以陳朝│            │          │0元至莊 │98至101頁   │
│  │丁名義│            │          │榮道帳戶│            │
│  │匯款  │            │          │        │            │
├─┼───┼──────┼─────┼────┼──────┤
│15│己○○│94.08.15    │1萬元     │匯款2,03│同上。卷3第 │
│  │      │            │          │0元至莊 │102至105頁  │
│  │      │            │          │榮道帳戶│            │
│  │      │            │          │        │            │
├─┼───┼──────┼─────┼────┼──────┤
│16│湯盛城│94.08.16    │1隻2萬元  │匯款1,80│同上。卷3第 │
│  │      │            │          │0元至莊 │106至109頁  │
│  │      │            │          │榮道帳戶│            │
│  │      │            │          │        │            │
├─┼───┼──────┼─────┼────┼──────┤
│17│亥○○│94.08.19    │1隻1萬元  │匯款1,21│同上。卷3第 │
│  │      │            │          │0元至陳 │110至113頁  │
│  │      │            │          │東發帳戶│            │
│  │      │            │          │        │            │
├─┼───┼──────┼─────┼────┼──────┤
│18│丑○○│94.08.19    │1隻2萬元  │匯款1,20│同上。卷3第 │
│  │      │            │          │0元至陳 │114至117頁  │
│  │      │            │          │東發帳戶│            │
│  │      │            │          │        │            │
├─┼───┼──────┼─────┼────┼──────┤
│19│林永發│94.08.19    │2隻4萬元  │匯款3,60│同上。卷3第 │
│  │      │            │          │0元至陳 │118至121頁  │
│  │      │            │          │東發帳戶│            │
│  │      │            │          │        │            │
├─┼───┼──────┼─────┼────┼──────┤
│20│賴阿興│94.08.22    │1隻1萬元  │匯款2,03│同上。卷3第 │
│  │誤載為│            │          │9元至陳 │122至126頁  │
│  │彭素貞│            │          │東發帳戶│            │
│  │      │            │          │        │            │
├─┼───┼──────┼─────┼────┼──────┤
│21│邱例芸│94.08.22    │1隻1500元 │匯款1,50│同上。卷3第 │
│  │      │            │          │0元至陳 │127至130頁  │
│  │      │            │          │東發帳戶│            │
│  │      │            │          │        │            │
├─┼───┼──────┼─────┼────┼──────┤
│22│寅○○│94.08.22    │2隻4萬元  │匯款3,60│同上。卷3第 │
│  │      │            │          │0元至陳 │131至134頁  │
│  │      │            │          │東發帳戶│            │
│  │      │            │          │        │            │
├─┼───┼──────┼─────┼────┼──────┤
│23│吳國增│94.08.22    │1萬元     │匯款2,01│同上。卷3第 │
│  │      │            │          │6元至陳 │135至138頁  │
│  │      │            │          │東發帳戶│            │
│  │      │            │          │        │            │
├─┼───┼──────┼─────┼────┼──────┤
│24│巳○○│94.08.22    │5000元    │匯款2,01│同上。卷3第 │
│  │      │            │          │9元至陳 │139至142頁  │
│  │      │            │          │東發帳戶│            │
│  │      │            │          │        │            │
├─┼───┼──────┼─────┼────┼──────┤
│25│卯○○│94.08.22    │1隻2萬元  │匯款1,80│同上。卷3第 │
│  │      │            │          │5元至陳 │143至146頁  │
│  │      │            │          │東發帳戶│            │
│  │      │            │          │        │            │
├─┼───┼──────┼─────┼────┼──────┤
│26│陳文成│94.08.22    │2萬元     │匯款1,50│同上。卷3第 │
│  │以黃美│            │          │5元至陳 │147至150頁  │
│  │香明義│            │          │東發帳戶│            │
│  │匯款  │            │          │        │            │
├─┼───┼──────┼─────┼────┼──────┤
│27│溫曾秀│94.08.22    │2萬元     │匯款2,05│同上。卷3第 │
│  │珠以江│            │          │0元至陳 │151至154頁  │
│  │玉英名│            │          │東發帳戶│            │
│  │義匯款│            │          │        │            │
├─┼───┼──────┼─────┼────┼──────┤
│28│宙○○│94.08.22    │1隻2萬元  │匯款2,00│同上。卷3第 │
│  │      │            │          │6元至陳 │155至158頁  │
│  │      │            │          │東發帳戶│            │
│  │      │            │          │        │            │
├─┼───┼──────┼─────┼────┼──────┤
│29│鄭坤羲│94.08.22    │1隻1萬元  │匯款2,01│同上。卷3第 │
│  │誤載為│            │          │5元至陳 │159至162頁  │
│  │孫雪鳳│            │          │東發帳戶│            │
│  │      │            │          │        │            │
├─┼───┼──────┼─────┼────┼──────┤
│30│曾川旺│94.08.22    │1隻2萬元  │匯款2,06│同上。卷3第 │
│  │      │            │          │0元至陳 │163至166頁  │
│  │      │            │          │東發帳戶│            │
│  │      │            │          │        │            │
├─┼───┼──────┼─────┼────┼──────┤
│31│丙○○│94.08.22    │1隻2萬元  │匯款2,01│同上。卷3第 │
│  │      │            │          │0元至陳 │167至170頁  │
│  │      │            │          │東發帳戶│            │
│  │      │            │          │        │            │
├─┼───┼──────┼─────┼────┼──────┤
│32│未○○│94.08.22    │2隻2萬元  │匯款4,01│同上。卷3第 │
│  │以歐一│            │          │0元至陳 │171至174頁  │
│  │麟名義│            │          │東發帳戶│            │
│  │匯款  │            │          │        │            │
├─┼───┼──────┼─────┼────┼──────┤
│33│申○○│94.08.22    │1隻2萬元  │匯款2,02│同上。卷3第 │
│  │      │            │          │9元至陳 │175至178頁  │
│  │      │            │          │東發帳戶│            │
│  │      │            │          │        │            │
├─┼───┼──────┼─────┼────┼──────┤
│34│子○○│94.08.22    │1隻2萬元  │匯款2,03│同上。卷3第 │
│  │      │            │          │0元至莊 │179至182頁  │
│  │      │            │          │吉廷帳戶│            │
│  │      │            │          │        │            │
├─┼───┼──────┼─────┼────┼──────┤
│35│庚○○│94.08.22    │2萬元     │匯款1,80│同上。卷3第 │
│  │      │            │          │9元至陳 │183至186頁  │
│  │      │            │          │東發帳戶│            │
│  │      │            │          │        │            │
├─┼───┼──────┼─────┼────┼──────┤
│36│黃駿翔│94.08.22    │2萬元     │匯款1,80│同上。卷3第 │
│  │以黃智│            │          │3元至陳 │187至190頁  │
│  │彥名義│            │          │東發帳戶│            │
│  │匯款  │            │          │        │            │
├─┼───┼──────┼─────┼────┼──────┤
│37│辛○○│94.08.22    │4萬元     │匯款3,60│同上。卷3第 │
│  │      │            │          │1元至陳 │191至194頁  │
│  │      │            │          │東發帳戶│            │
│  │      │            │          │        │            │
├─┼───┼──────┼─────┼────┼──────┤
│38│乙○○│94.08.22    │2萬元     │匯款2,02│同上。卷3第 │
│  │      │            │          │0元至陳 │195至197頁  │
│  │      │            │          │東發帳戶│            │
│  │      │            │          │        │            │
├─┼───┼──────┼─────┼────┼──────┤
│39│林明堂│94.08.11    │2,000元   │匯款1,80│同上。卷3第 │
│  │      │            │          │0元至莊 │198至200頁  │
│  │      │            │          │吉廷帳戶│            │
│  │      │            │          │        │            │
├─┼───┼──────┼─────┼────┼──────┤
│40│壬○○│94.08.08    │23隻      │匯款46,0│同上。卷3第 │
│  │      │            │          │00元至莊│201至204頁  │
│  │      │            │          │吉廷帳戶│            │
│  │      │            │          │        │            │
├─┼───┼──────┼─────┼────┼──────┤
│41│鍾仁鴻│94.08.08    │3隻6萬元  │匯款5,40│同上。卷3第 │
│  │      │            │          │0元至莊 │205至208頁  │
│  │      │            │          │吉廷帳戶│            │
│  │      │            │          │        │            │
├─┼───┼──────┼─────┼────┼──────┤
│42│劉逸如│94.08.08    │4萬元     │匯款4,00│同上。卷3第 │
│  │      │            │          │0元至莊 │209至212頁  │
│  │      │            │          │吉廷帳戶│            │
│  │      │            │          │        │            │
├─┼───┼──────┼─────┼────┼──────┤
│43│地○○│94.08.09起訴│4隻8萬元  │匯款8,00│同上。卷3第 │
│  │      │書附表二誤載│          │0元至莊 │213至215頁  │
│  │      │為94.08.08  │          │吉廷帳戶│            │
│  │      │            │          │        │            │
├─┼───┼──────┼─────┼────┼──────┤
│44│Ｅ○○│94.08.09    │1萬元     │匯款3,50│同上。卷3第 │
│  │以陳宗│            │          │0元至莊 │216至219頁  │
│  │祥名義│            │          │吉廷帳戶│            │
│  │匯款  │            │          │        │            │
├─┼───┼──────┼─────┼────┼──────┤
│45│呂芳偉│94.08.10    │2隻10萬元 │匯款4,00│同上。卷3第 │
│  │      │            │          │0元至莊 │220至223頁  │
│  │      │            │          │吉廷帳戶│            │
│  │      │            │          │        │            │
├─┼───┼──────┼─────┼────┼──────┤
│46│戊○○│94.08.10    │2隻10萬元 │匯款4,00│同上。卷3第 │
│  │      │            │          │0元至莊 │224至227頁  │
│  │      │            │          │吉廷帳戶│            │
│  │      │            │          │        │            │
├─┼───┼──────┼─────┼────┼──────┤
│47│彭俊釗│94.08.10    │6隻12萬元 │匯款9,00│同上。卷3第 │
│  │      │            │          │0元至莊 │228至232頁  │
│  │      │            │          │吉廷帳戶│            │
│  │      │            │          │        │            │
├─┼───┼──────┼─────┼────┼──────┤
│48│戌○○│94.08.10    │4隻10萬元 │匯款7,20│同上。卷3第 │
│  │      │            │          │0元至莊 │233至236頁  │
│  │      │            │          │吉廷帳戶│            │
│  │      │            │          │        │            │
├─┼───┼──────┼─────┼────┼──────┤
│49│朱作仁│94.08.10    │3隻6萬元  │匯款4,50│同上。卷3第 │
│  │      │            │          │0元至莊 │237至240頁  │
│  │      │            │          │吉廷帳戶│            │
│  │      │            │          │        │            │
├─┼───┼──────┼─────┼────┼──────┤
│50│Ｄ○○│94.08.10    │1萬5千元  │匯款3,50│同上。卷3第 │
│  │以羅仕│            │          │0元至莊 │241至244頁  │
│  │誠名義│            │          │吉廷帳戶│            │
│  │匯款  │            │          │        │            │
├─┼───┼──────┼─────┼────┼──────┤
│51│宇○○│94.08.10    │5萬元     │匯款7,50│同上。卷3第 │
│  │以吳樹│            │          │0元至莊 │245至248頁  │
│  │月名義│            │          │吉廷帳戶│            │
│  │匯款  │            │          │        │            │
├─┼───┼──────┼─────┼────┼──────┤
│52│葉日魁│94.08.10    │3隻6萬元  │匯款4,50│同上。卷3第 │
│  │      │            │          │0元至莊 │249至253頁  │
│  │      │            │          │吉廷帳戶│            │
│  │      │            │          │        │            │
├─┼───┼──────┼─────┼────┼──────┤
│53│天○○│94.08.10    │2隻2萬元  │匯款4,00│同上。卷3第 │
│  │      │            │          │0元至莊 │254至257頁  │
│  │      │            │          │吉廷帳戶│            │
│  │      │            │          │        │            │
├─┼───┼──────┼─────┼────┼──────┤
│54│彭秀鳳│94.08.10    │3隻3萬元  │匯款4,50│同上。卷3第 │
│  │      │            │          │0元至莊 │258至261頁  │
│  │      │            │          │吉廷帳戶│            │
│  │      │            │          │        │            │
├─┼───┼──────┼─────┼────┼──────┤
│55│黃○○│94.08.10    │3隻2萬元  │匯款6,00│同上。卷3第 │
│  │      │            │          │0元至莊 │262至265頁  │
│  │      │            │          │吉廷帳戶│            │
│  │      │            │          │        │            │
├─┼───┼──────┼─────┼────┼──────┤
│56│鄒運佳│94.08.10    │2隻2萬元  │匯款3,50│同上。卷3第 │
│  │      │            │          │0元至莊 │266至269頁  │
│  │      │            │          │吉廷帳戶│            │
│  │      │            │          │        │            │
├─┼───┼──────┼─────┼────┼──────┤
│57│李智鈞│94.08.10    │2隻1萬5千 │匯款4,00│同上。卷3第 │
│  │      │            │元        │0元至莊 │270至273頁  │
│  │      │            │          │吉廷帳戶│            │
│  │      │            │          │        │            │
├─┼───┼──────┼─────┼────┼──────┤
│58│Ｃ○○│94.08.10    │3隻3萬元  │匯款6,00│同上。卷3第 │
│  │      │            │          │0元至莊 │274至277頁  │
│  │      │            │          │吉廷帳戶│            │
│  │      │            │          │起訴書誤│            │
│  │      │            │          │載為陳東│            │
│  │      │            │          │發      │            │
├─┼───┼──────┼─────┼────┼──────┤
│59│蔡清水│94.08.10    │2隻2萬元  │匯款4,00│同上。卷3第 │
│  │      │            │          │0元至莊 │278至281頁  │
│  │      │            │          │吉廷帳戶│            │
│  │      │            │          │起訴書誤│            │
│  │      │            │          │載為陳東│            │
│  │      │            │          │發、警詢│            │
│  │      │            │          │筆錄誤載│            │
│  │      │            │          │為2,000 │            │
│  │      │            │          │元應以匯│            │
│  │      │            │          │款單為依│            │
│  │      │            │          │據      │            │
├─┼───┼──────┼─────┼────┼──────┤
│60│Ａ○○│94.08.11    │2萬元     │匯款5,00│同上。卷3第 │
│  │      │            │          │0元至莊 │282至288頁  │
│  │      │            │          │吉廷帳戶│            │
│  │      │            │          │        │            │
├─┼───┼──────┼─────┼────┼──────┤
│61│蕭俊賢│94.08.11    │2萬元     │匯款6,00│同上。卷3第 │
│  │      │            │          │0元至莊 │289至295頁  │
│  │      │            │          │吉廷帳戶│            │
│  │      │            │          │        │            │
├─┼───┼──────┼─────┼────┼──────┤
│62│酉○○│94.08.11    │1隻2萬元  │匯款2,00│同上。卷3第 │
│  │      │            │          │0元至莊 │296至299頁  │
│  │      │            │          │吉廷帳戶│            │
│  │      │            │          │        │            │
├─┼───┼──────┼─────┼────┼──────┤
│63│午○○│94.08.11    │2萬元     │匯款2,00│同上。卷3第 │
│  │      │            │          │0元至莊 │300至303頁  │
│  │      │            │          │吉廷帳戶│            │
│  │      │            │          │        │            │
├─┼───┼──────┼─────┼────┼──────┤
│64│曾俊翔│94.08.11    │5隻5萬元  │匯款1萬 │同上。卷3第 │
│  │      │            │          │元至莊吉│304至307頁  │
│  │      │            │          │廷帳戶  │            │
├─┼───┼──────┼─────┼────┼──────┤
│65│玄○○│94.08.11    │1隻1萬元  │匯款2,00│同上。卷3第 │
│  │以蔡雅│            │          │0元至莊 │308至311頁  │
│  │旬名義│            │          │吉廷帳戶│            │
│  │匯款  │            │          │        │            │
├─┼───┼──────┼─────┼────┼──────┤
│66│辰○○│94.08.11    │2萬元     │匯款3,60│同上。卷3第 │
│  │      │            │          │0元至莊 │312至315頁  │
│  │      │            │          │吉廷帳戶│            │
│  │      │            │          │        │            │
├─┼───┼──────┼─────┼────┼──────┤
│67│施明良│94.08.11    │1萬元     │匯款2,00│同上。卷3第 │
│  │以張適│            │          │0元至莊 │316至319頁  │
│  │選名義│            │          │吉廷帳戶│            │
│  │匯款  │            │          │        │            │
└─┴───┴──────┴─────┴────┴──────┘
